# 请教陈版关于土地改造业务的收入确认问题

提问人：wtynn 时间：2021-06-27 11:42:00
公司有项业务是帮地方政府做农村土地改造，我们公司只负责帮地方政府在其指定的土地上做改造工作，改造完的土地使用权跟我们无关，政府根据被改造土地指标销售情况来支付我们工程款，也就是说如果在指标需求情况不强的时候，可能目标土地改造完几年后都收不到改造的工程款。
这种情况下按新收入准则我理解是属于按时段确认收入，但由于款项收回时间的不确定性，所以在政府没有把土地指标卖掉之前，我们是否属于控制权尚未转移的情况而不能确认收入？如果控制权已经转移，那应该是否需要考虑重大融资成分的因素，按实际利率法摊销的时候使用的年限是需要我们预测么？

回答人：chenyiwei
这种情况表明，新收入准则第五条规定的合同成立条件之一“企业因向客户转让商品而有权取得的对价很可能收回”尚不满足。此时的情况类似于“先开工后签约”，只能将已发生的成本暂挂存货，并在期末谨慎地对这些存货进行减值测试和计提减值准备。在政府将相关土地拍出且收到出让金之前，不能确认收入。
本案例的收入不涉及重大融资成分。